臺灣臺南地方法院刑事判決　　　　　　　　　　　　九十一年度易字第一二六一號
　　公　訴　人　臺灣台南地方法院檢察署檢察官
　　被　　　告　戊○○
　　　　　　　　己○○
　　　　　　　　丙○○
　　　　　　　　丁○○
右列被告因竊盜案件，經檢察官提起公訴（九十一年度偵字第五二五０號），本院判
決如左：
    主  文
戊○○、己○○連續結夥三人以上攜帶兇器竊盜，各處有期徒刑壹年貳月，均緩刑肆
年，扣案之Ｔ字型板手壹支沒收之。
丙○○連續結夥三人以上攜帶兇器竊盜，處有期徒刑壹年貳月，扣案之Ｔ字型板手壹
支沒收之。
丁○○連續結夥三人以上攜帶兇器竊盜，處有期徒刑捌月，扣案之Ｔ字型板手壹支沒
收之。
    事  實
一、丙○○前於民國九十一年二月間因竊盜犯行，經臺灣高雄地方法院於九十一年六
    月二十七日判處有期徒刑十月，緩刑三年確定；丁○○前於八十九年間因竊盜案
    件，經臺灣高雄地方法院判處有期徒刑六月，緩刑二年確定。丙○○於前開竊盜
    案件審理中，丁○○則甫於緩刑期滿後，二人均不知悔改，與戊○○、己○○二
    人於九十一年五月十四日晚間，分乘二輛機車結伴出遊閒逛，於同年月十四日晚
    上十時三十分許，途經高雄市○○○路四九六巷口時，其二人竟與戊○○、己○○二人共同基於意圖為自己不法所有之概括犯意，謀議竊取停放路旁車輛，謀議
    既定，遂由戊○○、丁○○二人擔任把風，丙○○負責駕駛竊得之贓車，己○○
    則持戊○○所有足供兇器使用之Ｔ字型扳手一支，將停置該處侯承旭所有交由甲○○持有車牌號碼ＹＨ─五九四九號自小客車（三陽雅哥廠牌、價值約新台幣十
    五萬元）之車門鎖破壞（毀損部分未據告訴），並以Ｔ字型扳手進行導電發動引
    擎得手後，由丙○○將該竊得自小客車駛至己○○住家附近小巷，接載戊○○、
    丁○○、己○○三人上車後共同乘竊車離去；繼戊○○等四人於翌日（同年五月
    十五日）凌晨一時三十分許，共乘竊得之上開自小客車一路駛至台南縣六甲鄉鳥
    山頭水庫附近時，見四下無人，戊○○等四人即承前揭共同基於意圖為自己不法
    所有之概括犯意，由丁○○、丙○○在上開竊得之自小客車上擔任把風，戊○○
    負責駕駛竊得之贓車，己○○復持上開Ｔ字型扳手，以同一手法共同竊取停置該
    處乙○○所有車牌號碼ＳＡ─二四Ｏ五號自小客車（三陽雅哥廠牌、價值約新台
    幣二十一萬元）得手後，戊○○等四人分乘二車，由戊○○駕駛車牌號碼ＳＡ─
    二四Ｏ五號自小客車搭載己○○，丙○○則駕駛車牌號碼ＹＨ─五九四九號自小
    客車搭載丁○○，一前一後欲離去時，適與車主乙○○所乘車輛（由乙○○之兄
    張谷任開車、欲返家）迎面相遇，乙○○發現其車輛被竊，遂與其兄駕車自後追
    趕，途中乙○○以行動電話向警方報案，戊○○於查覺有人跟蹤後，沿途加速驅
    車逃逸，一路急駛至台南縣大內鄉石城村附近，戊○○棄車奔逃入巷內後為警方
    據報趕抵查獲，警方人員並當場扣得戊○○所有供作案用Ｔ字扳手一支。
二、案經台南縣警察局善化分局報告臺灣台南地方法院檢察署檢察官偵查起訴。
    理  由
一、訊據被告丁○○對右揭犯罪事實坦承不諱；被告戊○○對右揭犯罪事實，除辯稱
    上開用以行竊之Ｔ字型板手係被告己○○所有外，亦自承不諱；被告己○○對於
    前揭時地，由戊○○、丁○○二人擔任把風，丙○○負責駕駛竊得之贓車，其則
    以Ｔ字型板手共同竊取車牌號碼ＹＨ─五九四九號自小客車之事實供承明確，惟
    辯稱：竊取車牌號碼ＳＡ─二四Ｏ五號自小客車時，伊下車上廁所，回來時該車
    車門已經打開，伊不知戊○○要竊取該車云云；被告丙○○則坦承於前揭時地，
    己○○下手竊取車牌號碼ＹＨ─五九四九號自小客車時，由伊負責駕駛竊得之贓
    車等事實，惟另辯稱：於前揭時地戊○○、己○○二人竊取車牌號碼ＳＡ─二四
    Ｏ五號自小客車時，伊雖與丁○○待在上開竊得車牌號碼ＹＨ─五九四九號自小
    客車上，然伊確實不知戊○○、己○○二人係要竊車，伊確無把風之行為云云。
    經查：
  (一)於前揭時地，先由被告戊○○、丁○○二人擔任把風，被告己○○持Ｔ字型扳手
    一支，竊取車牌號碼ＹＨ─五九四九號自小客車得手後，再由被告丙○○、丁○○二人在上開竊得之ＹＨ─五九四九號自小客車擔任把風，復由被告己○○持Ｔ
    字型板手以同一手法竊取車牌號碼ＳＡ─二四Ｏ五號自小客車，而由被告戊○○
    負責駕駛竊得之贓車之事實，業據被告戊○○於本院九十一年十月二十九日調查
    時供承明確（詳本院卷第四一頁）。又於前揭時地被告己○○以Ｔ型板手竊取車
    牌號碼ＹＨ─五九四九號自小客車時，被告丁○○、戊○○二人擔任把風，並由
    被告丙○○負責駕駛竊得之贓車乙節，復據被告己○○供陳在卷（詳本院卷第五
    八頁）。
  (二)被告己○○於警偵訊時矢口否認有何竊取自小客車之犯行，並於偵查中辯稱：伊
    未參與偷車，於九十一年五月十四日晚上十一時多，被告戊○○開一部車到伊住
    處門口載伊，當時被告戊○○開三陽雅哥，伊上車他就載我到台南縣大內鄉，當
    時是我邀他去大內找朋友，只有一部車，四人一起去大內，車內有被告丙○○、
    丁○○、戊○○共四人，到大內太晚了，沒有去找人，所以由被告戊○○開車在
    鄉下亂逛云云，惟嗣於本院審理時坦承上開車牌號碼ＹＨ─五九四九號自小客車
    ，為其持Ｔ字型板手下手所竊；另又先於九十一年十月七日本院調查時供承被告
    戊○○竊取車牌號碼ＳＡ─二四Ｏ五號自小客車時，伊站在該自小客車旁之柱子
    擔任把風云云（詳本院卷第二三頁），嗣於九十一年十一月十四日本院行審判程
    序時改稱：竊取車牌號碼ＳＡ─二四Ｏ五號自小客車時，伊下車上廁所，回來時
    該車車門已經打開，伊不知戊○○要竊取該車云云（詳本院卷第五八頁），準此
    ，被告己○○先則完全否認有竊車之犯行，後則僅供承下手竊取車牌號碼ＹＨ─
    五九四九號自小客車，並先供稱被告戊○○竊取車牌號碼ＳＡ─二四Ｏ五號自小
    客車時伊擔任「把風」，嗣又改稱「不知情」，顯見其就竊車之情節多所保留，
    供詞避重就輕，再參以被告戊○○前揭供述內容，則其辯稱車牌號碼ＳＡ─二四
    Ｏ五號自小客車非伊下手所竊乙情，實難採憑。
  (三)被告丙○○雖辯稱：於前揭時地戊○○、己○○二人竊取車牌號碼ＳＡ─二四Ｏ
    五號自小客車時，伊確實不知戊○○、己○○二人要竊車，伊確無把風之行為云
    云。惟被告丙○○於被告戊○○、己○○二人竊取車牌號碼ＳＡ─二四Ｏ五號自
    小客車時，與被告丁○○共同在上開竊得之ＹＨ─五九四九號自小客車上擔任把
    風乙情，業據被告戊○○供承在卷，已如前述；況被告丙○○既明知渠等自高雄
    所搭乘至台南縣六甲鄉鳥山頭水庫附近之ＹＨ─五九四九號自小客車係竊盜之贓
    車，嗣於凌晨一時三十分許之深夜，同車之被告戊○○、己○○下車後，旋即駕
    駛另一輛自小客車而來，其辯稱不知情、未擔任把風之行為分擔，顯與常情相違
    ，此外，被告丙○○於九十一年五月二十八日偵訊時，業已自承與被告戊○○、
    丁○○、己○○共同竊取上開車輛，並對被告戊○○供述竊取車牌號碼ＳＡ─二
    四Ｏ五號自小客車時，伊與丁○○共同擔任把風乙節，表示無意見（詳偵查卷第
    十四頁反面、第十五頁正面），是被告丙○○上開辯詞，亦難採憑。
  (四)另被告戊○○雖一再辯稱上開用以行竊之Ｔ型板手一支為被告己○○所有，惟被
    告戊○○於九十一年五月十五日偵訊時業已明確供承該Ｔ型板手為伊所有（詳偵
    查卷第九頁正面），並於近一個月後之九十一年六月十一日偵訊時供稱其先前之
    陳述均係屬實（詳偵查卷第三三頁正面），且被告己○○復一再堅稱該Ｔ型板手
    確係被告戊○○所有，則被告戊○○嗣後翻異前詞，改稱該Ｔ型板手係被告己○○所有，應不足採。
  (五)綜上所查，相互參核，並據被害人乙○○、甲○○供述屬實，復有贓物認領保管
    收據二紙、照片二幀、台南縣警察局車輛（尋獲）電腦輸入單影本、高雄市政府
    警察局三民第二分局車輛協尋證明單影本、車輛車牌失竊作業─查獲車輛認可資
    料單附卷（詳警卷第九頁、第十九頁、偵查卷第二七頁至三十頁）可稽，且有被
    告戊○○所有供竊盜所用之Ｔ型板手一支扣案可資佐證，足認被告戊○○、己○○、丙○○前揭所辯，均係事後卸責之詞，委不足採，本件事證明確，被告戊○○、己○○、丙○○、丁○○四人犯行均堪認定。
二、按扣案之Ｔ型板手一支依社會一般觀念，用以攻擊他人，足以使人生命身體安全
    發生危險之虞，自屬兇器無訛。核被告四人所為係犯刑法第三百二十一條第一項
    第三款、第四款之結夥三人以上攜帶兇器竊盜之加重竊盜罪。其等上開二次竊盜
    犯行，時間緊接，所犯又係犯罪基本構成要件相同之罪名，顯係基於概括犯意反
    覆為之，應依連續犯之規定論以結夥三人以上攜帶兇器竊盜之一罪論，並均依法
    加重其刑。被告四人就前揭犯行，有犯意聯絡及行為分擔，均為共同正犯。爰審
    酌被告丙○○前於九十一年二月間因竊盜犯行，甫經臺灣高雄地方法院於九十一
    年六月二十七日判處有期徒刑十月，緩刑三年確定；被告丁○○前於八十九年間
    因竊盜案件，經臺灣高雄地方法院判處有期徒刑六月，緩刑二年確定，被告丙○○於前開竊盜案件審理中，被告丁○○則甫於緩刑期滿後，仍再犯本件加重竊盜
    犯行，有臺灣臺南地方法院檢察署刑案資料查註紀錄表、臺灣高等法院被告全國
    前案紀錄表各一份附卷可稽，並審酌被告四人各自之犯罪動機、目的、手段、所
    生危害、所得利益、品行智識程度、於竊案所分擔之工作角色、犯罪後態度及所
    竊財物為自小客車價值非低等一切情狀，分別量處如主文所示之刑，以資懲儆。
    末查被告戊○○、己○○均未曾受有期徒刑以上刑之宣告，業經其等自承在卷，
    並有前揭臺灣臺南地方法院檢察署刑案資料查註紀錄表、臺灣高等法院被告全國
    前案紀錄表在卷可憑，其等因一時失慮致罹刑章，且犯後坦承大部分犯行態度尚
    佳，經此科刑之教訓，已足資警惕，信無再犯之虞，本院因認其所受宣告之刑，
    以暫不執行為適當，爰均併予宣告緩刑四年，以啟自新。扣案之Ｔ型板手一支，
    為被告戊○○所有供本案犯罪所用之物，依法宣告沒收之。至被告丙○○雖於九
    十一年二月八日、同年月九日與案外人楊皓程共同連續持一字型螺絲起子一支，
    竊取他人之機車，而於九十一年六月二十七日經臺灣高雄地方法院以九十一年度
    易字第八八四號判處有期徒刑十月，緩刑三年確定，惟被告丙○○前案係九十一
    年二月八日、同年月九日所犯，與本件犯罪時間之九十一年五月十四日、同年月
    十五日，相距已有三月之久，且被告丙○○前案行竊之客體為機車，亦與本件行
    竊之客體自小客車有異，有上開刑事判決書一份附卷可按，況期間被告丙○○業
    經偵審程序審理前案，難認其再犯本件竊盜犯行，係基於概括犯意所為，準此，
    本件被告丙○○所為之竊盜犯行與前開業經判處有期徒刑確定之前案，難認有連
    續犯裁判上一罪之關係，併此敘明。
據上論斷，應依刑事訴訟法第二百九十九條第一項前段，刑法第二十八條、第五十六
條、第三百二十一條第一項第三款、第四款、第七十四條第一款、第三十八條第一項
第二款，判決如主文。
本件經檢察官鄭深元到庭執行職務。
中      華民      國      九十一    年    十一    月    二十九    日
                                          臺灣臺南地方法院刑事第二庭
                                              審判長法官  侯明正
                                                    法官  鄧希賢
                                                    法官  陳金虎
右正本證明與原本無異。
如不服本判決，應於判決送達後十日內，向本院提出上訴狀。
中      華      民      國      九十一    年    十二    月      二      日
                                              書  記  官  楊建新
附錄法條：
中華民國刑法第三百二十一條：
犯竊盜罪而有左列情形之一者，處六月以上、五年以下有期徒刑：
一、於夜間侵入住宅或有人居住之建築物、船艦或隱匿其內而犯之者。
二、毀越門扇、牆垣或其他安全設備而犯之者。
三、攜帶兇器而犯之者。
四、結夥三人以上而犯之者。
五、乘火災、水災或其他災害之際而犯之者。
六、在車站或埠頭而犯之者。
前項之未遂犯罰之。
